

- younes.bouchiba@outlook.fr
- Nanterre
- 06 19 19 69 64

# Langues

**Anglais** 

Niveau avancé

# Centres d'intérêt

Lecture

manga, manwha, comics

Jujitsu

Ceinture jaune

# Réseaux sociaux



in @younes-b-3766b624b

## Soft skills

Créatif

À l'écoute

Esprit d'équipe

Rigoureux

# Younes Bouchiba DEVELOPPEUR FULLSTACK EN ALTERNANCE

Après 3 ans d'expérience en Helpdesk, j'ai effectué une reconversion professionnelle. J'ai suivi une formation en développement web avec OpenClassRooms et suite à l'obtention de mon diplôme, j'ai décidé d'approfondir cette formation en tant que développeur d'application react en alternance , 4 jours 1 jour dans la région d'île de France. (12 mois en Contrat de

# Diplômes et Formations

professionnalisation)

Développeur d'application react

Depuis octobre 2022 OpenClassRooms Nanterre

- -Créer des applications web dynamiques avec Javascript et React
- -Refactoriser du code pour qu'il soit plus moderne et optimisé.
- -Mettre en œuvre des test unitaires et d'intégration et débugger le code

Développement web (RNCP Niveau 5)

D'octobre 2021 à juillet 2022 OpenClassRooms Nanterre

Bac professionnel ELEEC

De septembre 2015 à juillet 2017 Lycée Claude Chappe Nanterre

#### **Expériences professionnelles**

Technicien helpdesk Niveau 2 (Windows et Mac)

De juillet 2020 à juin 2021 Prolival Colombes

- Prise d'appel et résolution de problème
- Création d'utilisateur
- Prise en main à distance
- Réparation hardware
- Gestion du backlog

#### Technicien helpdesk Niveau 1 (Windows)

De janvier 2018 à mars 2020 Speedy France Nanterre

- Vérification serveur
- Ticketing
- Mastérisation de Poste

# Compétences

HTML/CSS

\*\*\*\*

lavascript

\*\*\*\*

Python

<del>\*</del>\*\*\*

# Framework et environnement

**Bootstrap** 

\*\*\*

Express \*\*

MongoDB

\*\*\*\*

MySQL

\*\*\*\*

React

\*\*\*

SASS

**★★★**\*\*